臺中高等行政法院判決　　　　　　　　　　93年度訴字第294號
　　　　　　　　　　　　　　　.
　　原　　　告　甲○○
　　訴訟代理人　丁○○
　　　　　　　　戊○○
　　　　　　　　李春生律師
　　被　　　告　財政部臺灣省中區國稅局
　　代　表　人　乙○○
　　訴訟代理人　己○○
右當事人間因綜合所得稅事件，原告不服財政部中華民國93年6月
2日台財訴字第0930012137號訴願決定（案號：第00000000號），
提起行政訴訟，本院判決如下︰
　　主  文
原告之訴駁回。
訴訟費用由原告負擔。
　　事  實
甲、事實概要：原告民國（下同）87及88年度綜合所得稅結算申
    報，經被告查獲涉有漏報其配偶戊○○利息所得新臺幣（下
    同）2,020,050元及1,500,000元，乃歸課各當年度綜合所得
    稅，核定補徵應納稅額295,009元及182,930元，並按所漏稅
    額處0.5倍之罰鍰各計144,600元及87,600元（計至百元止）
    。原告不服，申請復查，未獲變更，提起訴願，遞遭駁回，
    遂提起本件行政訴訟。
乙、原告方面：
    一、聲明：求為判決：訴願決定及復查決定均撤銷，命原處
        分機關即被告另為適法之復查決定。
    二、陳述：
        (一)原告於85年7月27日借款4,000,000元予訴外人丙○○
          ，但其利息只有交付從85年7月至87年6月份止，故87
          年亦只有收取其利息288,000元，其餘連本金都沒有
          收回，所以絕對沒有利息可以收取的，不然不會向法
          院起訴追討。另外87年6月24日之借款10,000,000元
          係以原告配偶戊○○名義向新竹國際商業銀行貸款，
          由訴外人丙○○使用，其利息亦由訴外人丙○○繳納
          ，然後由訴外人丙○○無息分期攤還，此有訴外人李
          煥忠簽立之切結書載明為證，故自87年6月份後就沒
          有收取訴外人丙○○任何利息，所以被告所言完全不
          實亦不符，而是檢舉密告者所言，不得採用。
        (二)被告所言其他借款完全係短期臨時週轉性，絕對沒有
          利息，亦是由訴外人丙○○以無息分期攤還或以買蘭
          花由訴外人丙○○付款等方式清償，絕無虛言。
        (三)關於台灣苗栗地方法院執行處之分配表，債務人李潤
          輝即訴外人丙○○之連帶保證人，分配表雖記載利息
          分配，但實際分配款只是359,412元，尚不足三百六
          十多萬元，那不是沒有任何利息嗎？所以被告所言一
          派胡言，不可採信。
        (四)被告所指原告借款給訴外人丙○○之明細如下：84年
          5月27日2,000,000元，85年7月27日4,000,000元，85
          年8月7日1,000,000元，85年9月18日1,000,000元，8
          6年4月8日6,000,000元，合計14,000,000元。原告真
          正有收取利息的是85年7月27日的4,000,000元，其他
          的10,000,000元均不計息，是短期不定期及不定額償
          還或由原告買蘭花而由訴外人丙○○支付償還，茲將
          訴外人丙○○償還10,000,000元之情形列示如下：84
          年7月12日310,000元，84年9月18日120,000元，85年
          7月9日3,535,000元，86年8月1日630,000元，86年8
          月5日1,600,000元，86年8月5日575,000元，86年8月
          10日600,000元，86年8月25日320,000元，86年8月25
          日80,000元，86年8月25日460,000元，86年8月25日
          300,000元，86年8月30日250,000元，86年8月30日20
          0,000元，86年8月30日150,000元，86年8月30日150,
          000元，86年8月30日100,000元，86年8月30日80,000
          元，86年9月10日220,000元，86年9月10日320,000元
          。
        (五)原告實際收取利息明細如下：85年7月27日至85年12
          月27日止240,000元，85年12月28日至86年12月27 日
          止576,000元，86年12月28日至87年6月26日止288,00
          0元，合計1,104,000元，88年度完全沒有收取利息。
          台灣苗栗地方法院民事89訴字第73號民事判決書第8
          面第4行記載：「本件借款人丙○○就前開積欠本金
          及利息均未清償。」又台灣高等法院台中分院89上字
          第347號民事判決書第11面第5行亦記載：「查本件借
          款之主債務人丙○○就前開積欠之借款本金及利息均
          未清償」，及台灣苗栗地方法院民事執行處90執字第
          2416號分配表內也記載清楚利息計算，但無利息額度
          可以分配，原告以本金4,000,000元列入分配，只分
          配百分之7.2846，尚不足百分之92.7154，絕對不是
          被告所言原告不主張利息分配之事實，而是沒有利息
          可以分配，所以，由上開司法判決及分配表，在在所
          示被告所言不實，證明原告確實只收取要1,104,00 0
          元之利息，而損失了三百多萬元之本金，那有什麼所
          得？現在訴外人丙○○亦不知去向，原告才是真正被
          害人。
        (六)被告僅憑訴外人李煥喜惡意之檢舉，草率的調查，就
          任憑訴外人李煥喜之所指來懲處原告，實有不公，訴
          外人李煥喜之父係丙○○的債務連帶保證人，被法院
          判決其應負連帶賠償責任，而蓄意造非來檢舉不實，
          此有被告檢送（移送）台灣苗栗地方法院檢察署偵查
          ，業經台灣苗栗地方法院檢察署92偵字第4666號偵查
          終結為緩起訴處分，被告不服經台灣高等法院台中分
          院檢察署93年上職議字第364號駁回維持苗栗地方法
          院檢察署之緩起訴處分，足可資證明原告絕對沒有不
          法所為，而是訴外人李煥喜為了報仇而蓄意隨意製造
          是非向被告檢舉才有本案之爭基因。
        (七)關於原告配偶戊○○與訴外人丙○○間之借款金額，
          原告自始承認85年7月27日借與訴外人丙○○4,000,0
          00元，利息每月付48,000元，付至87年6月止，以後
          均未付息。由下列證據可資證明：
          1.訴外人丙○○出具之「切結書」明載「一、立切結
            書人丙○○確實係於民國85年7月27日向戊○○借
            款新台幣4,000,000元屬實，其利息按月千分之12
            計息至民國87年6月份止，後其他全部因無力償還
            而無繳納利息‧‧‧」。
          2.台灣苗栗地方法院89年度促字第95號支付命令4,00
            0,000元之利息起算日為87年7月1日。
          3.被告91年3月18日審查課談話記錄，答話人丙○○
            答：「其中固定借款4,000,000元固定利息，其餘
            借款則陸續清償後再續借‧‧‧」，按所謂「陸續
            清償後再續借」仍指除固定借款4,000,000元外之
            借款均為短期週轉均有清償原告並未收取利息。
        (八)關於原告配偶戊○○收取利息部分，原告確曾自85年
          7月27日至87年6月30日止收取訴外人丙○○固定借款
          4,000,000元之利息每月48,000元，亦即23個月每月4
          8,000元合計1,104,000元。因原告之配偶戊○○漏未
          告訴原告，故申報所得稅時漏未申報，無心之過，願
          受補徵。訴外人丙○○於被告91年3月18日談話筆錄
          坦承固定借款4,000,000元有固定支付利息，又依訴
          外人丙○○之「切結書」確認付息至87年6月，其餘
          未付。被告91年8月26日訴外人丙○○談話筆錄：「
          本人因買賣股票有時資金調度之情形，所有陸續有清
          償及續借之情事‧‧‧所以清償與續借之期間大約三
          天左右。」因短期週轉僅二、三天期間並無支付利息
          。
        (九)關於台灣高等法院台中分院89年度上字第347號民事
          判決，所載借款日期及金額問題，該件訟爭金額為4,
          000,000元，因上訴人即保證人抗辯被上訴人（即曾
          金盛）無資力借與訴外人丙○○，故被上訴人訴訟代
          理人將原告配偶戊○○歷年借與訴外人丙○○週轉之
          事實加以舉證，已顯有資力借與訴外人丙○○4,000,
          000元。台灣高等法院台中分院判決書並未就4,000,0
          00元以外之其他借款之有無清償及有無支付利息等事
          實加以調查或論述，被告竟逕行推定為「未清償」及
          「加計月息千分之12」並加核課所得稅。丙○○所述
          短期週轉買股票，二、三天即清償，固定借款4,000,
          000元有連帶保證人，有利息，其餘短期借款未付利
          息等有利原告供述與「切結書」相符，竟未被採信。
        (十)所謂「戊○○並未就88年11月1日前之貸款利息聲請
          參與分配」云云。所指參與分配為確定債權4,000,00
          0元，意即執行名義為台灣苗栗地方法院89年度訴字
          第73號民事判決，該判決確定為自「88年11月1日起
          計算利息」，自無從聲請88年11月1日以前4,000,000
          元利息參與分配。固定借款4,000,000元以外之短期
          週轉，即借即還，根本無利息，又無法院判決，無本
          金何來利息聲請參與分配。固定借款4,000,000元起
          訴時，戊○○在求償本金4,000,000元，87年7月1日
          起至88年11月1日止之利息，如欲請求尚須負舉證責
          任，戊○○訴訟代理人為求訴訟速結，減縮該部分之
          請求，並非經過法院調查駁回該部分之請求，不能推
          定87年7月1日起至88年11月1日止之固定借款4,000,0
          00元之利息有收到。退步言之，縱可據以推定88年11
          月1日前利息有清償，亦僅能證明固定借款4,000,000
          元之利息有給付，絕不能推定其餘短期週轉借款亦有
          清償「按千分之12」計算之利息。
        (十一)核課期間，本件為單純短漏報其核課期間為5年，被
          告主張7年，法律認知有誤會，請予斟酌。
        (十二)依苗栗信用合作社87年8月1日、87年10月2日、87年
          11月3日、87年12月7日存款收入傳票均記載收入108
          ,000 元，其中87年10月2日傳票明載「丙○○入」，
          金額相同，存入期均為月初，其為原告配偶戊○○對
          訴外人丙○○之利息收入至明，如以約定利息換算，
          其自87年7月1日起至88年1月31日止本金應為9,000,0
          00元，而非被告核算之14,000,000元。
        (十三)依86年7月1日訴外人丙○○借款（6,000,000元）證
          明書背面所載：「88年4月1日償還新台幣2,000,000
          元正，88年5月1日償還新台幣1,000,000元」，其中
          88年4月1日係以面額2,000,000元黃美雲苗栗信用合
          作社銅鑼分社帳號260號碼0000000到期日88年4月1日
          金額2,000,00 0元支票清償，經原告配偶戊○○存入
          苗栗信用合作社帳號000000000活期存款帳戶兌現，
          業經鈞院調到支票影本可證，另88年5月1日償還面額
          1,000,000元黃美雲支票，原告配偶戊○○可能交付
          第三人，由第三人提示，故無法在戊○○帳戶內查出
          ，但從2,000,000元支票之證據，應可推定另1,000,0
          00元清償之事實為實在，則被告核算88年1月至88年4
          月借款金額為14,000,000元係屬錯誤。
丙、被告方面：
    一、聲明：求為判決駁回原告之訴。
    二、陳述：
        (一)利息所得：
          1.按「個人之綜合所得總額，以其全年左列各類所得
            合併計算之‧‧‧第4類：利息所得︰凡公債、公
            司債、金融債券、各種短期票券、存款及其他貸出
            款項利息之所得。」為行為時所得稅法第14條第1
            項第4類前段所明定。
          2.原告之配偶戊○○於84至86年間陸續將資金14,000
            ,000 元貸與訴外人丙○○，被告所屬苗栗縣分局
            查獲漏報87及88年度利息所得2,020,050元及1,500
            ,000 元，歸課綜合所得總額。原告主張其配偶於8
            5年7月25日始貸款4,000,000元予訴外人丙○○，
            所收取利息實際未達核定數，且依台灣苗栗地方法
            院民事執行處強制執行分配表可知其並未獲分配利
            息云云，查原告配偶於84年5月27日、84年7月27日
            、同年8月7日、同年9月18日及86年4月8日，分別
            將資金2,000,000元、4,000,000元、1,000,000元
            、1,000,000元及6,000,000元，合計14,000,000
            元貸與訴外人丙○○，利息約定月息千分之12（借
            款證明書誤繕為百分之12），迄89年因借貸關係涉
            訟前一個月止均按月收取利息，有台灣高等法院台
            中分院89年度上字第347號民事判決書、原告配偶
            之民事答辯狀、苗栗市信用合作社對帳單及訴外人
            丙○○談話記錄等資料影本可稽，次查依強制執行
            金額計算書分配表所載，原告配偶並未就88年11月
            1日前之貸款利息聲請參與分配，且90年7月3日在
            被告所屬苗栗縣分局談話記錄亦稱訴外人丙○○有
            陸續清償利息。原告主張未收取利息核無足採，原
            核定並無不合，復查後予以維持。原告循序提起訴
            願，遞遭駁回。
          3.訴訟意旨略謂：其配偶貸款金額為4,000,000元，
            至87年6月訴外人丙○○即因無力負擔而停止付息
            ，有訴外人丙○○切結書為證。又因被告不熟悉分
            配表故未聲請參與分配利息，檢附台灣苗栗地方法
            院民事執行處強制執行分配表，亦載明拍賣金額不
            足清償本金，足證被告所言不實云云。
          4.查依台灣高等法院台中分院89年度上字第347號民
            事判決書、原告配偶之民事答辯狀、苗栗市信用合
            作社對帳單及訴外人丙○○談話記錄等資料，均顯
            示原告配偶係於84年5月27日、85年7月27日、同年
            8月7日、同年9月18日及86年4月8日，分別將資金
            2,000,000元、4,000,000元、1,000,000元、1,000
            ,000 元及6,000,000元，合計14,000,000元貸與訴
            外人丙○○，並約定月息千分之12，迄88年因借貸
            關係涉訟前一個月止均按月收取利息，是被告就系
            爭借款核算原告87及88年度利息所得2,020,050元
            及1,500,000元，歸課各當年度綜合所得稅，並無
            不合，原告主張尚難採據。
      　(二)罰鍰：
          1.按「納稅義務人已依本法規定辦理結算申報，但對
            依本法規定應申報課稅之所得額有漏報或短報情事
            者，處以所漏稅額兩倍以下之罰鍰。」為所得稅法
            第110條第1項所明定。
          2.原告87及88年度綜合所得稅結算申報，漏報配偶曾
            金盛利息所得2,020,050元及1,500,000元，被告按
            所漏稅額289,620元及175,231元各處0.5倍罰鍰144
            ,600 元及87,600元（計至百元止），有台灣高等
            法院台中分院89年度上字第347號民事判決書、原
            告配偶之民事答辯狀、苗栗市信用合作社對帳單及
            訴外人丙○○談話記錄等資料可稽，違章事實明確
            ，按所漏稅額處以罰鍰，並無違誤，復查後予以維
            持，原告不服併同本稅提起訴願，經查本件漏稅之
            事實已論述如前，原裁處並無不合。
　　理  由
一、本件被告之代表人（局長）業於93年8月3日更換，被告陳明
    新代表人承受訴訟，核無不合，應予准許。
二、按「個人之綜合所得總額，以其全年左列各類所得合併計算
    之‧‧‧﹕第4類：利息所得：凡公債、公司債、金融債券
    、各種短期票券、存款及其他貸出款項利息之所得。」、「
    納稅義務人已依本法規定辦理結算申報，但對依本法規定應
    申報課稅之所得額有漏報或短報情事者，處以所漏稅額兩倍
    以下之罰鍰。」為行為時所得稅法第14條第1項第4類前段、
    第110條第1項所明定。
三、本件原告之配偶戊○○於84至86年間陸續將資金14,14,000,
    000元貸與訴外人丙○○，經被告查獲漏報87及88 年度利息
    所得2,020,050元及1,500,000元，乃予歸課各當年度綜合所
    得稅，核定補徵應納稅額295,009元及182,930元，並按所漏
    稅額289,620元及175,231元各處0.5倍之罰鍰各計144,600元
    及87,600元（計至百元止），原告不服申請復查，主張依台
    灣苗栗地方法院89年度訴字第73號民事判決所載，訴外人丙
    ○○向原告配偶所借本金4,000,000元及利息均未清償，另
    借款6,000,000元亦係無息分期攤還，且87年6月24日電匯購
    買股票10,000,000元，係訴外人丙○○私自領用，並無利息
    所得云云，經被告復查決定以，原告配偶於84年5月27日、8
    5年7月27日、同年8月7日、同年9月18日及86年4月8日，分
    別將資金2,000,000元、4,000,000元、1,00 0,000元、1,00
    0,000元及6,000,000元，合計14,000,000元貸與訴外人丙○
    ○，利息約定月息千分之12（借款證明書誤繕為百分之12）
    ，迄89年因其中一筆借貸關係涉訟前一個月止均按月收取利
    息，有台灣高等法院台中分院89年度上字第347號民事判決
    書、原告配偶民事答辯狀、苗栗市信用合作社對帳單及債務
    人丙○○談話記錄等資料影本可稽，次依強制執行金額計算
    書分配表所載，原告配偶並未就88年11月1日前之貸款利息
    聲請參與分配，且90年7月3日在被告所屬苗栗縣分局談話記
    錄亦稱訴外人丙○○有陸續清償利息，原告主張未收取利息
    核無足採，原核定並無不合，乃駁回原告復查之申請，依首
    揭規定，原處分及復查決定並無違誤。
四、原告起訴主張：其配偶貸款金額為4,000,000元，至87年6月
    訴外人丙○○即因無力負擔而停止付息，此有訴外人丙○○
    切結書為證，又因被告不熟悉分配表故未聲請參與分配利息
    ，台灣苗栗地方法院民事執行處強制執行分配表，亦載明拍
    賣金額不足清償本金，足證被告所言不實。關於原告配偶戊
    ○○與訴外人丙○○間之借款金額，原告自始承認85年7月2
    7日借與訴外人丙○○4,000,000元，利息每月付48,000元，
    付至87年6月止，以後均未付息，亦即23個月每月48,000元
    合計1,104,000元。因原告之配偶戊○○漏未告訴原告，故
    申報所得稅時漏未申報，無心之過，願受補徵。訴外人丙○
    ○於被告91年3月18日談話筆錄坦承固定借款4,000,000元有
    固定支付利息，依訴外人丙○○之「切結書」確認付息至87
    年6月，其餘未付。被告91年8月26日訴外人丙○○談話筆錄
    ：「本人因買賣股票有時資金調度之情形，陸續有清償及續
    借之情事‧‧‧所以清償與續借之期間大約三天左右。」因
    短期週轉僅二、三天期間並無支付利息。至於台灣高等法院
    台中分院89年度上字第347號民事判決，所載借款日期及金
    額，該件訟爭金額為4,000,000元，因保證人抗辯原告之配
    偶戊○○無資力借與訴外人丙○○，故戊○○之訴訟代理人
    將原告配偶戊○○歷年借與訴外人丙○○週轉之事實加以舉
    證，已顯有資力借與訴外人丙○○4,000,000元，且台灣高
    等法院台中分院判決書並未就4,000,000元以外之其他借款
    之有無清償及有無支付利息等事實加以調查或論述，被告竟
    逕行推定為「未清償」及「加計月息千分之12」並加核課所
    得稅。丙○○所述短期週轉買股票，二、三天即清償，固定
    借款4,000, 000元有連帶保證人，有利息，其餘短期借款未
    付利息等有利原告供述與「切結書」相符，竟未被採信。所
    謂「戊○○並未就88年11月1日前之貸款利息聲請參與分配
    」云云，所指參與分配為確定債權4,00 0,000元，意即執行
    名義為台灣苗栗地方法院89年度訴字第73號民事判決，該判
    決確定為自「88年11月1日起計算利息」，自無從聲請88年
    11月1日以前4,000,000元利息參與分配。固定借款4,000,00
    0元以外之短期週轉，即借即還，根本無利息，又無法院判
    決，無本金何來利息聲請參與分配。固定借款4,000,000元
    起訴時，戊○○在求償本金4,000,000元，87年7月1日起至
    88年11月1日止之利息，如欲請求尚須負舉證責任，戊○○
    訴訟代理人為求訴訟速結，減縮該部分之請求，並非經過法
    院調查駁回該部分之請求，不能推定87年7月1日起至88年11
    月1日止之固定借款4,000,0 00元之利息有收到。縱可據以
    推定88年11月1日前利息有清償，亦僅能證明固定借款
    4,000,000元之利息有給付，絕不能推定其餘短期週轉借款
    亦有清償「按千分之12」計算之利息。核課期間，本件為單
    純短漏報其核課期間為5年，被告主張7年，法律認知有誤會
    ，請予斟酌。又依苗栗信用合作社87年8月1日、87年10月2
    日、8 7年11月3日、87年12月7日存款收入傳票均記載收入
    108,000元，其中87年10月2日傳票明載「丙○○入」，金額
    相同，存入期均為月初，其為原告配偶戊○○對訴外人丙○
    ○之利息收入至明，如以約定利息換算，其自87年7月1日起
    至88年1月31日止本金應為9,000,000元，而非被告核算之
    14,000,0 00元。再依86年7月1日訴外人丙○○借款（
    6,000,000元）證明書背面所載：「88年4月1日償還新台幣
    2,000,000元正，88年5月1日償還新台幣1,000,000元」，其
    中88年4月1日係以面額2,000,000元黃美雲苗栗信用合作社
    銅鑼分社帳號260號碼0000000到期日88年4月1日金額
    2,000,00 0元支票清償，經原告配偶戊○○存入苗栗信用合
    作社帳號000000000活期存款帳戶兌現，業經鈞院調到支票
    影本可證，另88年5月1日償還面額1,000,000元黃美雲支票
    ，原告配偶戊○○可能交付第三人，由第三人提示，故無法
    在戊○○帳戶內查出，但從2,000,000元支票之證據，應可
    推定另1,000,000元清償之事實為實在，則被告核算88年1月
    至88年4月借款金額為14,000,000元係屬錯誤云云。然查：
　(一)原告之配偶係於84年5月27日、85年7月27日、同年8月7日、
    同年9月18日及86年4月8日，分別將資金2,000,000元、4
    ,000,000 元、1,000,000元、1,000,000元及6,000,000元，
    合計14,000,000元貸與丙○○，並約定月息千分之12，迄88
    年因借貸關係涉訟前1個月止均按月收取利息，此有台灣苗
    栗地方法院89年度訴字第73號民事判決、臺灣高等法院臺中
    分院89年度上字第347號民事判決、抵押權設定契約書、他
    項權利證明書、借款證明書、苗栗市信用合作社支出傳票、
    存款收入傳票、原告配偶之民事答辯狀、苗栗市信用合作社
    對帳單及債務人丙○○談話紀錄等資料附原處分卷可稽（見
    原處分卷第2頁至第36頁），並經本院調取台灣苗栗地方法
    院89年度訴字第73號清償借款事件全卷（含台灣高等法院台
    中分院89年度上字第347號、最高法院90年度台上字第696號
    ）核閱屬實，而原告所提切結書影本，丙○○亦陳述有向戊
    ○○借款1千4百萬元之情事（見本院93年度訴字第293號綜
    合所得稅事件卷第44頁）。而原告並未提出系爭借款借還之
    資料供核，以實其說，是被告就系爭借款核算原告87及88年
    度利息所得2, 020,050元及1,500,000元（計至88年10月止
    ，88年5月至10月以借款11,500,000元核計利息），歸課各
    當年度綜合所得稅，並無不合。
    (二)至於主張依台灣苗栗地方法院民事執行處強制執行分配表
      可知其並未獲分配利息乙節，經查該強制執行分配表之債
      務人為李潤輝（即前述丙○○4,000, 000元借款之連帶保
      證人），原告之配偶戊○○之債權金額共計4,932,647元
      ，獲分配359,412元（見原處分卷第1頁分配表），然此亦
      不足證明本件原告之配偶戊○○87及88年度未取得系爭借
      款之利息，原告此部分之主張，尚難採信。
    (三)再原告先則主張借款給訴外人丙○○之款項，除了4,000,
      00 0元自85年7月27日至87年6月30日止有收取利息收入
      1,104,000 元外, 其餘10,000,000元屬短期週轉用，且即
      借即還或原告購買蘭花而由丙○○支付償還，未收取任何
      利息。後又主張以87年8月1日至87年12月7日每月初以丙
      ○○匯入原告配偶戊○○之苗栗市信用合作社帳戶108,00
      0元推算87年8月至88年3月借款為9,000,000元，88 年4月
      及5月各還2,000,000元及1,000,000元，故88年4月借款金
      額為7,000,000元及6,000,000元，88年5月以後可能再借
      款為11,500,000元，認為被告以14,000,000元核定原告88
      年度利息收入，顯有錯誤，應予重核乙節，然原告先主張
      88年度未收任何利息收入，後主張有借款9,000,00 0元（
      由利息收入108,000原推算），對自己借款若干給丙○○
      ，已還若干，竟不清楚，且陳述前後不符與矛盾，況丙○
      ○於被告所屬苗栗縣分局審查課之談話紀錄亦稱4,000,00
      0元以外之借款有陸續清償再續借，截至86年4月18日止借
      款餘額為14,000,000元，有票據資料，且均有約定利息，
      每月都有支付利息，現金或轉帳方式都有（見原處分卷第
      5頁及第6頁上開談話筆錄），而原告並未提出系爭借款有
      關借還之資料供核，以實其說，原告所提之有關購買蘭花
      等去抵充還款之資料，並未經丙○○結證，自難採信，從
      而被告就系爭借款核算原告有漏報其配偶戊○○利息所得
      2,020,050元及1,500,000元，乃歸課各當年度綜合所得稅
      ，核定補徵應納稅額295,009元及182,930元，並按所漏稅
      額處0.5倍之罰鍰各計144,600元及87,600元（計至百元止
      ），依首開規定，原處分並無不合，原告此部分主張，亦
      非可採。
五、綜上所述，原告所訴均非可採，本件原處分及復查決定並無
    違誤，訴願決定予以維持，亦無不合，原告訴請撤銷原處分
    （復查決定）及訴願決定為無理由，應予駁回。
據上論結，本件原告之訴為無理由，依行政訴訟法第195條第1項
後段、第98條第3項前段，判決如主文。
中　　華　　民　　國　　94　　年　　　1　　月  　27   日
                  第二庭審判長法  官　王　茂　修
                              法  官　許　金　釵
                              法  官　莊　金　昌
以上正本證明與原本無異。
如不服本判決，應於判決送達後20日內向本院提出上訴書狀，其
未表明上訴理由者，應於提起上訴後20日內向本院提出上訴理由
書（須依對造人數附具繕本）；如於本判決宣示或公告後送達前
提起上訴者，應於判決送達後20日內補提上訴理由書（須附繕本
）。未表明上訴理由者，逕以裁定駁回。
提起上訴應預繳送達用雙掛號郵票390元（34元及5元郵票各10份
)。
中　　華　　民　　國　　94　　年　　　1　　月  　27   日
　　　　　　　　　　　　　　　書記官　邱  吉  雄
